【裁判字號】    95,訴,728
【裁判日期】    950417
【裁判案由】    毒品危害防制條例
【裁判全文】
臺灣板橋地方法院刑事判決               95年度訴字第728號
公  訴  人  臺灣板橋地方法院檢察署檢察官
被      告  甲○○
上列被告因違反毒品危害防制條例案件，經檢察官提起公訴（九
十五年度毒偵字第一三七三號），被告於準備程序認罪，本院以
簡式審判程序判決如下：
    主  文
甲○○施用第壹級毒品，累犯，處有期徒刑柒月。又施用第貳級
毒品，累犯，處有期徒刑伍月，扣案壓脈條壹條、燒杯壹個及玻
璃管壹支均沒收之。應執行有期徒刑拾月，扣案壓脈條壹條、燒
杯壹個及玻璃管壹支均沒收之。
    事  實
一、甲○○前於民國九十年間因施用毒品案件，經觀察、勒戒後
    ，認無繼續施用毒品之傾向，而於九十年十月十九日執行完
    畢釋放出所，並經臺灣板橋地方法院檢察署檢察官於九十年
    十月十九日以九十年度毒偵字第三三八八、三六一三號為不
    起訴處分確定。又於九十三年再犯施用第二級毒品案件，經
    觀察、勒戒（至九十三年五月二十五日即因觀察勒戒執行完
    畢而獲釋放）後，認有繼續施用毒品之傾向，而由檢察官依
    法起訴，經本院以九十三年度簡字第二五七六號判處有期徒
    刑三月確定後，並於九十三年十月十九日易科罰金執行完畢
    。詎猶不知戒除毒癮，竟於前揭觀察勒戒執行完畢釋放後五
    年內之九十五年一月二日八時至九時許，在臺北縣三重市○
    ○路○段某汽車賓館房間內，以點燃摻有海洛因之香菸後吸
    入其煙霧之方式，施用第一級毒品海洛因一次，另又以將安
    非他命置入吸食器後燃燒吸入其煙霧之方式，施用第二級毒
    品安非他命一次。嗣陳澤璽於同日十三時四十五分許，騎乘
    車號ＢＬＱ－２８６號機車行至臺北縣三重市○○路○段五
    三號前時，因闖紅燈而遭警攔停，並當場在其所騎機車置物
    箱內扣得壓脈條一條、燒杯一個及玻璃管一支，因而查悉上
    情。
二、案經臺北縣政府警察局三重分局報請臺灣板橋地方法院檢察
    署檢察官偵查起訴。
    理  由
一、上揭犯罪事實，業據被告陳澤璽於本院審理時坦承不諱，其
    於九十五年一月二日遭警查獲後所採集之尿液，經送請台灣
    檢驗科技股份有限公司檢驗後，確呈嗎啡（施用海洛因後之
    正常代謝物）及安非他命陽性反應，有該公司濫用藥物尿液
    檢驗報告附卷可稽（偵字卷第三二頁），並有前揭扣案物品
    及其照片二張可資參佐，應足擔保被告前揭自白之真實性。
    次查被告前於九十年間因施用毒品案件，經觀察、勒戒後，
    認無繼續施用毒品之傾向，而於九十年十月十九日執行完畢
    釋放出所，並經臺灣板橋地方法院檢察署檢察官於九十年十
    月十九日以九十年度毒偵字第三三八八、三六一三號為不起
    訴處分確定，有該不起訴處分書（毒偵字卷第七頁）及臺灣
    高等法院被告前案紀錄表各一份附卷可稽，被告此次犯行距
    離前次觀察勒戒執行完畢釋放未逾五年，是本案施用毒品犯
    行事證明確，應依法予以論罪科刑。
二、核被告陳澤璽所為，係犯毒品危害防制條例第十條第一項之
    施用第一級毒品罪及同條第二項之施用第二級毒品罪。其因
    施用而持有第一、二級毒品之低度行為，應分別為其施用第
    一、二級毒品之高度行為所吸收，不另論罪。又其所犯前開
    二罪之構成要件不同，行為態樣亦有歧異，顯亦基於個別犯
    意所為，應予分論併罰。再查被告曾於九十三年因施用第二
    級毒品案件，經本院以九十三年度簡字第二五七六號判處有
    期徒刑三月確定，並於九十三年十月十九日易科罰金執行完
    畢，有本院前揭判決及臺灣高等法院被告前案紀錄表各一份
    在卷可查，其於有期徒刑執行完畢後五年內，再犯本案有期
    徒刑之二罪，屬累犯，應依法加重其刑。爰審酌被告前曾因
    施用毒品而接受觀察勒戒及刑之執行，當知施用毒品非但戕
    害身心，亦危害社會秩序，竟仍執意為之，顯見並無深切反
    省，亦未戒除毒癮，兼衡其智識程度（高職畢業），及犯後
    坦承犯行庭訊時態度良好等一切情狀，量處如主文所示之刑
    ，並定其應執行之刑。扣案壓脈條一條、燒杯一個及玻璃管
    一支，乃被告所有供其施用安非他命所用之物，業據其於警
    詢時供述明確，爰依刑法第三十八條第一項第二款諭知沒收
    。
三、末按除被告所犯為死刑、無期徒刑、最輕本刑為三年以上有
    期徒刑之罪或高等法院管轄第一審案件者外，於前條第一項
    程序進行中，被告先就被訴事實為有罪之陳述時，審判長得
    告知被告簡式審判程序之旨，並聽取當事人、代理人、辯護
    人及輔佐人之意見後，裁定進行簡式審判程序，刑事訴訟法
    第二百七十三條之一第一項定有明文。查本件被告所犯施用
    第一級毒品罪之法定本刑為「六月以上五年以下有期徒刑」
    ，施用第二級毒品罪之法定本刑為「三年以下有期徒刑」，
    均非最輕本刑三年以上之罪，且被告於九十五年四月三日準
    備程序進行中，復就被訴事實為有罪之陳述，經告知被告簡
    式審判程序之旨，被告及公訴人對於本件改依簡式審判程序
    審理亦均表示無意見，是本院合議庭即依前揭刑事訴訟法規
    定，裁定本件進行簡式審判程序，附此說明。
據上論斷，應依刑事訴訟法第二百九十九條第一項前段、第二百
七十三條之一第一項，毒品危害防制條例第十條第一、二項，刑
法第十一條前段、第五十一條第五款、第四十七條、第三十八條
第一項第二款，判決如主文。
本案經檢察官王家春到庭執行職務
中    華    民    國    95    年    4     月    17    日
                  刑事第八庭?法  官  楊  明  佳
上列正本證明與原本無異。
如不服本判決，應於判決送達後十日內向本院提出上訴狀（應附
繕本），上訴於臺灣高等法院。
                              書記官  黃  炎  煌
中    華    民    國    95    年    4     月    17    日
附錄法條：
毒品危害防制條例第十條
施用第一級毒品者，處六月以上五年以下有期徒刑。
施用第二級毒品者，處三年以下有期徒刑。


司法院資訊處製作；財團法人民間司法改革基金會備份。
